# 关于新金融工具准则转换导致的递延及当期所得税的问题

提问人：paxiongdexia 时间：2021-09-14 23:33:08
陈版及各位老师好
因新旧金融工具准则过渡衔接导致的对金融资产、负债账面价值进行调整，导致与首次施行日计税基础之间出现差异的，
均应确认递延所得税资产/负债影响。
这个我没有疑问，我的问题在于，通常来说，比如确认递延所得税资产，只有在当期做了纳税调整，对应的暂时性差异，我会做递延所得税资产总体上来说，对当期所得税费用是没有影响的。
那么，对于新金融工具转换而言，在重新计量坏账准备导致确认了递延所得税资产。是否需要同时调增当期所得税费用？
即借方：年初未分配利润，贷方：应交税费
谢谢各位老师及陈版

回答人：chenyiwei
当期所得税费用是根据税法规定计算的本期应缴纳的企业所得税。由于税法规定并未随着会计准则变更而同步修改，因此不涉及当期所得税费用的调整。